【裁判字號】    98,易,482
【裁判日期】    980610
【裁判案由】    賭博
【裁判全文】
臺灣高雄地方法院刑事判決               98年度易字第482號
公  訴  人  臺灣高雄地方法院檢察署檢察官
被      告  乙○○○
被      告  甲○○
上列被告因賭博案件，經檢察官提起公訴（97年度偵字第18406
號），嗣因被告就被訴事實為有罪之陳述，經本院裁定依簡式審
判程序審理，判決如下：
    主  文
乙○○○共同犯圖利聚眾賭博罪，處有期徒刑肆月，如易科罰金
，以新臺幣壹仟元折算壹日。扣案之天九牌參副、骰子拾捌顆，
均沒收。
甲○○共同犯圖利聚眾賭博罪，處有期徒刑參月，如易科罰金，
以新臺幣壹仟元折算壹日。扣案之天九牌參副、骰子拾捌顆，均
沒收。
    事  實
一、乙○○○與甲○○共同意圖營利供給賭博場所、聚眾賭博之
    集合犯意聯絡，自民國97年6 月16日起，由乙○○○提供其
    高雄市三民區○○○街5 巷33號8 樓租屋處作為賭博場所，
    並提供其所有之天九紙牌3 副與骰子18顆作為賭博器具，且
    以每日新臺幣（下同）500 元至1,500 元不等之代價僱用甲
    ○○，由甲○○負責在該大樓1 樓管理室過濾前來賭博之賭
    客，並持大樓電梯感應卡帶領賭客搭乘電梯進入上開租屋處
    ，共同聚集不特定之人在上址賭博財物並從中抽頭營利。賭
    博方式為由4名持天九紙牌之賭客輪流作莊，莊家依1 比1之
    比率與其餘持牌之賭客比點數大小以定輸贏，其餘未持牌之
    賭客則可插花押注，當賭客贏錢時，每贏1 萬元，乙○○○
    向贏家收取1,000 元之抽頭金；嗣於97年6 月26日15時40分
    許，為警在上址查獲賭客陸秀琴、龔楊灑花、黃張金葉、蔡
    淑雅、林麗華、陳耀富、張瑞花、盧燕飛、陳魚、李玟靜、
    李秀琴等與乙○○○在該處賭博財物，並扣得賭具天九牌3
    副、骰子18顆及賭資現金3,000 元。
二、案經高雄市政府警察局三民第一分局報請臺灣高雄地方法院
    檢察署檢察官偵查起訴。
    理  由
一、本件被告乙○○○、甲○○所犯均係死刑、無期徒刑、最輕
    本刑為3 年以上有期徒刑以外之罪，其於審判程序中就被訴
    事實為有罪之陳述，由審判長告知簡式審判程序之旨，並聽
    取公訴人及被告之意見後，經本院依刑事訴訟法第273 條之
    1 第1 項之規定，裁定由受命法官獨任進行簡式審判程序。
    又本件卷內之物證、書證等證據，依同法第273 條之2 規定
    ，不受第159 條第1 項關於傳聞法則規定之限制，依法均有
    證據能力，合先敘明。
二、訊據被告乙○○○、甲○○對上揭事實均於本院審理時坦承
    不諱，核與證人黃信昌、賴娶於警詢及偵訊時之證言、證人
    即賭客陸秀琴、龔楊灑花、黃張金葉、林麗華、陳耀富、張
    瑞花、盧燕飛、陳魚、李玟靜、李秀琴與證人黃三性、李良
    進、尤碧霞、陳招治、鄭萬福、蔡淑雅、林家展、廖麗珠、
    康坤池、洪尤碧珠、黃來生、謝新琳等人於警詢之證詞相符
    ，並有臨檢現場紀錄表、本件賭博現場圖、現場照片10張在
    卷可稽，復有賭具天九牌3 副、骰子18顆及賭資現金3,000
    元扣案可佐，是被告乙○○○、甲○○上揭自白與事實相合
    ，堪為認定事實之依據。是本件事證明確，被告乙○○○、
    甲○○犯行均堪予認定。
三、核被告乙○○○、甲○○所為，均係犯刑法第268 條之圖利
    供給賭場、圖利聚眾賭博罪。本件被告乙○○○、甲○○自
    97年6 月16日起至同年6 月26日為警查獲止，其提供場所、
    聚集不特定人賭博，並藉此抽頭牟利之犯罪形態，本質上乃
    具有反覆、延續之特質，依社會通念，即應屬學理上所稱具
    有營業性之重複特質之「集合犯」，應認僅成立一罪。被告
    乙○○○、甲○○所犯圖利供給賭場、圖利聚眾賭博罪間，
    係基於一意圖營利聚眾賭博之犯意，達成其同一犯罪所為之
    各個舉動，應屬法律概念之一行為，其一行為觸犯上開2 罪
    名，為想像競合犯，應依刑法第55條之規定，從一重之圖利
    聚眾賭博罪處斷。茲審酌被告乙○○○、甲○○為謀私利而
    提供賭博場所，聚眾賭博，助長不良風氣，所為實有不該。
    惟念其犯後至本院審理時坦認犯行，態度尚可，及其經營之
    時間、犯罪目的、動機、手段等一切情狀，分別量處如主文
    所示之刑，併考量其等之經濟狀況、學歷等，各諭知易科罰
    金之折算標準，以示懲儆。至扣案之天九牌3 副、骰子18顆
    等物，均係被告乙○○○所有，並供本件圖利聚眾賭博所用
    ，此業據被告乙○○○供陳在卷，又本件被告乙○○○、甲
    ○○所提供之賭博場所係為設有門禁之處所，自非屬公共場
    所或公眾得出入之場所，尚與刑法第266 條第1 項普通賭博
    罪要件有間，自無依同條第2 項規定沒收之餘地，爰依刑法
    第38條第1 項第2 款之規定，宣告沒收；又扣案之現金3,00
    0 元，並無證據證明係被告乙○○○、甲○○之犯罪所得，
    自不得依同法第38條第1 項第3 款之規定宣告沒收；另扣案
    之鎖匙1 支、電梯感應器1 副及房屋租賃契約書1 份，均與
    本件犯罪無直接關係，亦經被告乙○○○、甲○○證陳在卷
    （見本院卷第24頁），均爰不諭知沒收，併此敘明。
據上論斷，應依刑事訴訟法第299 條第1 項前段、第273 條之 1
第1 項，刑法第268 條、第41條第1 項前段、第38條第1 項第2
款、刑法施行法第1 條之1 ，判決如主文。
本案經檢察官靳隆坤到庭執行職務。
中    華    民    國    98    年    6     月    10    日
                  刑事第十三庭  法  官  王參和
以上正本證明與原本無異。
如不服本判決應於收受送達後10日內向本院提出上訴書狀，並應
敘述具體理由；如未敘述上訴理由者，應於上訴期間屆滿後20日
內向本院補提理由書（均須按他造當事人之人數附繕本）「切勿
逕送上級法院」。
中    華    民    國    98    年    6    月    10     日
                                書記官  陳惠玲
附錄本判決論罪科刑之法條
中華民國刑法第268條
意圖營利，供給賭博場所或聚眾賭博者，處3 年以下有期徒刑，
得併科3 千元以下罰金。


司法院資訊處製作；財團法人民間司法改革基金會備份。
